【裁判字號】    90,易,1666
【裁判日期】    900626
【裁判案由】    竊盜
【裁判全文】
臺灣臺中地方法院刑事判決                          九十年度易字第一六六六號
    公  訴  人  台灣台中地方法院檢察署檢察官
    被      告  乙○○
右列被告因竊盜案件，經檢察官提起公訴（九十年度偵字第七六七二號），本院判決
如左：
    主  文
乙○○連續竊盜，處有期徒刑肆月，如易科罰金，以參佰元折算壹日。
    事  實
一、乙○○基於意圖為自己不法所有之概括犯意，先於民國（下同）八十九年七月二
    十九日下午四時許，進入因九二一地震致全倒，而已無人居住，位於台中市○○
    路○段一五二號之東方巴黎大樓，竊取由大樓管理委員會代替全體住戶管領，放
    置於大樓樓梯間之電錶六個、放置於二樓廁所內之自動烘手機一台、放置於一樓
    地上之銅條一堆得逞，復於八十九年七月三十一日下午四時許，駕駛車號ＭＱ九
    二一七號箱型車一輛，進入東方巴黎大樓停車場，竊取放置於一樓之銅線、扶手
    及鐵條一堆，及放置於五樓走廊地上之熱水器一台，且均將之搬移至前開箱型車
    內而得逞，在尚未離去現場時，適有該大樓管理委員會委員甲○○至該地巡視發
    現，報警查獲，並於乙○○位於台中縣大里市○里○○街一二八號住處扣出前竊
    得之電錶六個、自動烘手機一台、銅條一堆。
二、案經台中市警察局第二分局報請台灣台中地方法院檢察署檢察官偵查起訴。
    理  由
一、訊據被告對於進入前開大樓拿取前開物品均坦承不諱，惟辯稱伊以為前開物品係
    他人不要的云云，惟查前開物品係該大樓住戶所有，於九二一地震後由該大樓管
    理委員會代為管領之物品，業據告訴人甲○○指訴歷歷，且有贓物領據一紙、相
    片八幀附卷可憑，且被告於偵查、警訊中已坦承竊取前開物品，並供稱想要拿去
    賣錢或供自己使用等語，堪信被告主觀上認竊得之財物尚可使用，並有相當價值
    ，又該竊得之物品均係新品，外觀上難以認係他人棄置不用之物，亦有相片二幀
    附卷可憑，被告辯稱並非竊取而來，顯係卸責之詞，不足採信，犯行洵堪認定。
二、核被告所為，係犯刑法第三百二十條第一項之竊盜罪。被告二次竊盜罪行，時間
    緊接，犯罪構成要件相同、犯罪地點、手段、竊取之物品之種類均相同，顯係基
    於概括之犯意反覆為之，為連續犯，應論以一罪，並加重其刑。爰審酌本件被告
    竊取之財物不高、進入沒有人居住之住宅竊取物品、竊取之次數及犯後態度良好
    等一切情狀，量處如主文所示之刑，又刑法第四十一條於民國九十年一月十日修
    正公布，並於民國九十年一月十二日生效，其規定犯最重本刑為五年以下之刑之
    罪，而受六個月以下有期徒刑之宣告者，因身體、教育職業、家庭之關係或其他
    正當事由執行顯有困難者，得以一元以上三元以下折算壹日，易科罰金，依刑法
    第二條之規定該修正後之法律有利於行為人，故本件被告所犯之罪應諭知易科罰
    金之折算標準。
據上論斷，應依刑事訴訟法第二百九十九條第一項前段，刑法第二條第一項前段、第
三百二十條第一項、第五十六條、修正後刑法第四十一條第一項前段，罰金罰鍰提高
標準條例第一條前段、第二條，判決如主文。
中    華    民    國      九十      年       六      月     二十六    日
                              台灣台中地方法院刑事第二庭
                                    法  官 陳 如 玲
右正本證明與原本無異。
如不服本判決，應於判決送達後十日內向本院提出上訴狀，上訴於臺灣高等法院臺中
分院( 須附繕本 )。
                                    書記官
中    華    民    國      九十      年       六      月     二十七    日
附錄論罪科刑法條
刑法第三百二十條
意圖為自己或第三人不法之所有，而竊取他人之動產者，為竊盜罪，處五年以下有期
徒刑、拘役或五百元以下罰金。
意圖為自己或第三人不法之利益，而竊佔他人之不動產者，依前項之規定處斷。
前二項之未遂犯罰之。


司法院資訊處製作；財團法人民間司法改革基金會備份。
